最高法院刑事附帶民事訴訟判決　　九十四年度台附字第八八號
　　上　訴　人　戊○○丙○○.
　　　　　　　　乙○○同上）.
　　　　　　　　己○○同上）.
　　　　　　　　丁○○同上）.
　　　　　　　　甲○○同上）.
　　　　　　　　　　　　共同送.
　　　　　　　　　　　　孝東路.
　　被 上訴 人　庚○○
　　　　　　　　　　　　樓
上列上訴人因庚○○偽造文書案件，不服台灣高等法院中華民國
九十二年三月二十日第二審刑事附帶民事訴訟判決（九十一年度
重附民上字第二號），提起上訴，本院判決如下：
    主  文
上訴駁回。
    理  由
查上訴人之被繼承人丙○○於本件提起第三審上訴後於民國九十
三年五月三十日死亡，上訴人以繼承人之身分，提出戶籍謄本為
證，並聲明承受訴訟，經核尚無不合。次按刑事訴訟法第三百七
十七條規定，上訴於第三審法院，非以判決違背法令為理由，不
得為之。是提起第三審上訴，應以原判決違背法令為理由，係屬
法定要件。如果上訴理由狀並未依據卷內訴訟資料，具體指摘原
判決不適用何種法則或如何適用不當，或所指摘原判決違法情事
，顯與法律規定得為第三審上訴理由之違法情形，不相適合時，
均應認其上訴為違背法律上之程式，予以駁回。此依同法第四百
九十條前段規定，亦為刑事附帶民事訴訟向第三審法院提起上訴
時所準用。本件原判決以按法院認為原告之訴不合法或無理由者
，應以判決駁回之，刑事訴訟法第五百零二條第一項定有明文。
又，附帶民事訴訟，係因犯罪而受損害之人，為請求回復其損害
，於刑事訴訟附帶提起之民事訴訟，故提起是項訴訟，限於起訴
之犯罪事實侵害個人權益，致生損害者，始得為之。本件上訴人
之被繼承人丙○○因告訴被上訴人庚○○偽造並行使展期徵收申
請書、訴願書之私文書，而就偽造申請書、訴願書之犯罪行為前
，其貸款借予被上訴人而迄未清償之新台幣二千五百萬元，對於
被上訴人提起附帶民事訴訟請求賠償；然丙○○此項向金融機關
貸款借予被上訴人之金額，顯非因起訴所指被上訴人偽造申請書
、訴願書並提出行使之犯罪事實侵害其權利所發生之損害，揆諸
首揭說明，自不得以附帶民事訴訟請求賠償。第一審以本件被上
訴人被訴偽造文書案件，業經法院判決無罪，因依刑事訴訟法第
五百零三條第一項之規定，駁回丙○○附帶提起之民事訴訟，並
以其假執行之聲請已無所附麗，併予駁回。其理由雖有不當，然
結論尚無不同，第一審判決自應予以維持。上訴意旨指摘原判決
不當，並無理由，應予駁回。從形式上觀察，原判決並無任何違
背法令情事。上訴意旨略以原判決並未就何以上訴人所受損害並
非因被上訴人偽造及行使偽造文書犯行所致？何以刑事認定有罪
，而駁回附帶民事訴訟？載明其所憑之理由，自有違法云云，係
徒憑個人主觀意見，任意爭執，並未依據卷證資料，具體指出原
判決如何違背法令，難謂已符合首揭法定上訴要件，此部分上訴
違背法律上之程式，應予駁回。
據上論結，應依刑事訴訟法第四百九十條前段、第三百九十五條
前段，判決如主文。
中　　華　　民　　國　九十四　年　 十一　 月　十八　　日
                      最高法院刑事第十一庭
                          審判長法官  洪　清　江
                                法官  石　木　欽
                                法官  李　伯　道
                                法官  林　勤　純
                                法官  陳　晴　教
      本件正本證明與原本無異
                                      書  記  官
中　　華　　民　　國　九十四　年　 十一　 月　二十五　日
                                                Ｒ
